台灣台南地方法院刑事判決　　　　　　　　　　　　 九十一年度易字第四四六號
　　公　訴　人　臺灣台南地方法院檢察署檢察官
　　被　　　告　乙○○
右列被告因傷害等案件，經檢察官提起公訴（九十一年度偵字第八五號），本院判決
如左：
    主  文
乙○○損壞他人之自小客車擋風玻璃壹個，足以生損害於他人，處拘役拾日，如易科
罰金，以參佰元折算壹日；又傷害人之身體，處拘役肆拾日，如易科罰金，以參佰元
折算壹日；應執行拘役肆拾伍日，如易科罰金，以參佰元折算壹日。
    事  實
一、乙○○與甲○○曾有事實上之夫妻關係，為家庭成員關係，因感情生變發生爭執
    ，乙○○竟於民國九十年七月十六日，在台南縣關廟鄉○○街十六號前，基於毀
    損之故意，以路邊撿拾之石塊，丟擲甲○○所有自小客車之擋風玻璃，致其擋風
    玻璃破損不堪使用，足以生損害於甲○○；復基於傷害人身體之犯意，於九十年
    八月二十四日凌晨五時許，在台南縣關廟鄉北花一七八之一號住處前，持地上撿
    拾之木棒毆打甲○○，致甲○○受有四肢多處挫傷、肩頸部皮下多處出血等傷害
    。
二、案經甲○○訴由台灣台南地方法院檢察署檢察官偵查起訴。
    理  由
一、訊據被告乙○○對於毀損及傷害之事實供承不諱，核與告訴人甲○○指訴之情節
    大致相符，而告訴人受有上揭損害，亦有寶建醫院診斷證明書一紙及車損照片一
    張附卷可稽。至被告於本院審理時供稱：係因告訴人開車撞伊，伊才會以石頭丟
    擲告訴人，另於九十年八月二十四日雖有持木棍毆打告訴人，但也是因告訴人先
    拿電棒打伊，均是出於自衛云云，然被告就此部分亦曾經提出傷害、毀損等告訴
    ，唯已於九十一年八月八日具狀向檢察官撤回告訴，此有撤回告訴狀一只附於九
    十一年度偵字第四七二一號偵查卷中足證，並經檢察官製作不起訴處分書確定在
    案，果告訴人有此犯罪事實，被告於另案中必會據以力爭，豈會輕言撤回告訴，
    是其所辯出於自衛云云並不足採。本件事證明確，被告犯行堪以認定。
二、按曾為事實上之夫妻關係者為家庭成員，家庭成員間實施身體或精神上不法侵害
    之行為者，均屬家庭暴力，而家庭成員間故意實施家庭暴力行為而成立其他法律
    所規定之犯罪，則成立家庭暴力罪，家庭暴力防治法第三條第二款、第二條第一
    項、第二項定有明文。本件被告傷害告訴人之身體，所為係觸犯上開規定之家庭
    暴力罪，應成立刑法第二百七十七條第一項之傷害罪；另被告損壞他人之物，所
    為係犯刑法第三百五十四條之毀損罪。被告所犯上開二罪間，犯意各別，罪名互
    異，應分論併罰。爰審酌告訴人之傷勢、被告犯罪之動機、目的、手段、及犯罪
    後態度等及造成之損害一切情狀，分別量處如主文所示之刑，並均諭知易科罰金
    之折算標準及定應執行之刑，以資懲儆。
據上論斷，應依刑事訴訟法第二百九十九條第一項前段，刑法第二百七十七條第一項
、第三百五十四條、第四十一條第一項、第五十一條第六款，罰金罰鍰提高標準條例
第一條前段、第二條，判決如主文。
本案經檢察官施胤弘到庭執行職務。
中    華    民    國    九十一      年      十        月      九        日
                              臺灣臺南地方法院刑事第三庭
                                      法  官    蔡 奇 秀
右正本證明與原本無異
如不服本判決應於送達後十日內向本院提出上訴狀
                                      書記官    尹 之 玲
中    華    民    國    九十一      年      十        月      九        日
附錄本案論罪科刑法條全文：
刑法第二百七十七條第一項：傷害人之身體或健康者，處三年以下有期徒刑、拘役或
                          一千元以下罰金。
刑法第三百五十四條：毀棄、損壞前二條以外之他人之物，或致令不堪用，足以生損
                    害於公眾或他人者，處二年以下有期徒刑、拘役或五百元以下
                    罰金。
